臺北高等行政法院裁定
111年度簡上字第120號
上  訴  人  張世達                               
被 上訴 人  勞動部勞工保險局

代  表  人  陳  琄        
上列當事人間勞保事件，上訴人對於中華民國111年4月22日臺灣
基隆地方法院110年度簡字第30號行政訴訟判決，提起上訴，本
院裁定如下：
　　主  文
上訴駁回。
上訴審訴訟費用由上訴人負擔。
　　理  由
一、按對於簡易訴訟程序之判決提起上訴，非以其違背法令為理
    由，不得為之，行政訴訟法第235條第2項定有明文。又依同
    法第236條之2第3項準用第243條第1項規定，判決不適用法
    規或適用不當者，為違背法令；而判決有第243條第2項所列
    各款情形之一者，為當然違背法令。是當事人對於地方法院
    簡易訴訟程序之判決上訴，如依行政訴訟法第236條之2第3
    項準用第243條第1項規定，以判決有不適用法規或適用不當
    為理由時，其上訴狀或理由書應有具體之指摘，並揭示該法
    規之條項或其內容；若係成文法以外之法則，應揭示該法則
    之旨趣；倘為司法院解釋則應揭示該解釋之字號或其內容。
    如以行政訴訟法第236條之2第3項準用第243條第2項所列各
    款情形為理由時，其上訴狀或理由書，應揭示合於該條項各
    款之事實。上訴狀或理由書如未依此項方法表明，或其所表
    明者與上開法條規定不合時，即難認為已對簡易訴訟程序之
    判決之違背法令有具體之指摘，其上訴自難認為合法。
二、上訴人為統群公寓大廈管理維護有限公司勞工保險之被保險
    人，其於民國109年2月6日執行公務時跌落涵洞（下稱系爭
    事故），致「雙手挫傷、右足挫傷、右肩拉傷、手部挫傷、
    足部挫傷」（下稱系爭傷害），案經被上訴人審查，以109
    年6月9日保職簡字第109021093157號函核定，已領取109年2
    月9日至109年3月9日期間計30日職業傷害傷病給付。後上訴
    人以系爭傷害未癒及「周邊神經或中樞神經病變、合併四肢
    肌肉痠痛、頭暈、眩暈及睡眠失調」，再申請109年3月10日
    至109年5月22日期間職業傷害傷病給付，案經被上訴人審查
　　，以109年6月30日保職簡字第109021104304號函核定，認上
    訴人因系爭事故所致系爭傷害，前核給職業傷害傷病給付至
    109年3月9日已為合理；其餘診斷病名與系爭事故無關，乃
    核定所請109年3月10日至109年5月22日期間職業傷害傷病給
    付不予給付。嗣上訴人不服，同以上開事由再次申請109年3
    月10日至109年8月17日期間職業傷害傷病給付，案經被上訴
    人審查，再以109年11月19日保職簡字第109021145776號函
    核定不予給付（被上訴人併撤銷上開109年6月30日函，以此
    函代之，下稱原處分）。上訴人不服原處分，申請爭議審定
　　，經勞動部110年3月9日勞動法爭字第1100000037號爭議審
    定書駁回申請。上訴人仍不服，提起訴願，再經勞動部110
    年8月10日勞動法訴一字第1100006419號訴願決定駁回。上
    訴人仍未甘服，提起行政訴訟，經臺灣基隆地方法院(下稱
    原審)以110年度簡字第30號行政訴訟判決（下稱原判決）駁
    回其訴後，遂提起本件上訴。
三、上訴人對於原判決提起上訴，主張略以：被上訴人率爾操觚
　　、球員兼裁判，原判決矛盾錯誤僅係一推測，判斷和略識之
    無，俯拾皆是，程度隨處可見。此杜撰陷阱，怠惰保險人之
    保險費率、並具公法性質之保護政策及病歷表有醫事法益請
    求權不難看出。伊於原審已出具診斷書敘明胸椎第三、四節
    椎間盤突出致下背疼痛等，原判決顯不備理由(行政訴訟法
    第243條第2項第6款)。醫師囑言、原審111年1月27日言詞辯
    論程序所為陳述均可核實，上開不服原判決違背法令之圖示
　　，其理由是應用科學與自然科學之全貌故意虛構(行政訴訟
    法第243條第2項第5款)。被上訴人承辦人對案關事實，核實
    全貌始被欺上壓下27個月，被上訴人以機關之名自欺欺人下
    民易虐，違反法律所表假設性延宕誣陷等語。核其上訴意旨
　　，僅徒憑其主觀歧異之看法，就原審已論斷者，泛言未論斷
　　，非具體指明原判決究竟有如何合於不適用法規、適用法規
    不當或有行政訴訟法第243條第2項所列各款之情形，尚難認
    為已對原判決之如何違背法令有具體之指摘，依首揭規定及
    說明，應認其上訴為不合法，應予駁回。
四、據上論結，本件上訴為不合法。依行政訴訟法第236條之2第
    3項、第249條第1項前段、第104條、民事訴訟法第95條、第
    78條，裁定如主文。
中　　華　　民　　國　　111　 年　　9 　  月　　30 　 日
                    臺北高等行政法院第四庭
                              審判長法  官　蘇嫊娟 
                                    法  官　陳雪玉 
                                    法  官　魏式瑜
上為正本係照原本作成。
不得抗告。
中　　華　　民　　國　　111　 年　　9 　  月　　30 　 日
                                    書記官  林俞文